vi: Nội dung bộ dụng cụ sơn kẹp phanh: Bộ đầy đủ (sơn + dung dịch vệ sinh + chổi + băng keo che chắn); Sơn + chổi; Sơn + chổi + dung dịch vệ sinh; Sơn + dung dịch vệ sinh/chất tẩy nhờn; Sơn + lớp phủ bóng/lớp phủ ngoài; Sơn + chất đóng rắn/chất kích hoạt; Sơn + sơn lót; Chỉ có sơn; Khác
ja: ブレーキキャリパーペイントキットコンテンツ: フルキット (塗料、クリーナー、ブラシ、マスキング); 塗料とブラシ; 塗料、ブラシ、クリーナー; 塗料、クリーナー/脱脂剤; 塗料、クリアコート/トップコート; 塗料、硬化剤/活性剤; 塗料とプライマー; 塗料のみ; その他
zh-TW: 煞車卡鉗漆套件內容物: 全套工具包 (塗料 + 清潔劑 + 刷子 + 遮蔽膠帶); 塗料 + 刷子; 塗料 + 刷子 + 清潔劑; 塗料 + 清潔劑/除油劑; 塗料 + 透明漆/面漆; 塗料 + 硬化劑/活化劑; 塗料 + 底漆; 僅含塗料; 其他
da: Indhold i lakeringssæt til bremsekalipre: Komplet sæt (maling + rens + børste + afdækning); Maling og børste; Maling, børste og rens; Maling og rens/affedtningsmiddel; Maling og klarlak/toplak; Maling og hærder/aktivator; Maling og grunder; Kun maling; Andet
th: รายการส่วนประกอบในชุดสีสำหรับก้ามปูเบรก: ชุดเต็ม (สี + น้ำยาทำความสะอาด + แปรง + เทปกาว); สี + แปรง; สี + แปรง + น้ำยาทำความสะอาด; สี + น้ำยาทำความสะอาด/น้ำยาขจัดคราบมัน; สี + โค้ตใส/ท็อปโค้ต; สี + น้ำยาชุบแข็ง/น้ำยาเร่งปฏิกิริยา; สี + สีรองพื้น; สีเท่านั้น; อื่นๆ
lt-LT: Stabdžių suporto dažymo rinkinio turinys: Visas rinkinys (dažai + valiklis + šepetėlis + maskavimo priemonės); Dažai + šepetėlis; Dažai + šepetėlis + valiklis; Dažai + valiklis / nuriebalintojas; Dažai + skaidrus lakas / viršutinė danga; Dažai + kietiklis / aktyviklis; Dažai + gruntas; Tik dažai; Kita
sl-SI: Vsebina barvnega kompleta za zavorno čeljust: Polni komplet (barva, čistilo, čopič in maskirni trak); Barva in čopič; Barva, čopič in čistilo; Barva in čistilo/razmaščevalec; Barva in brezbarvni premaz/zaključni premaz; Barva in trdilec/aktivator; Barva in temeljni premaz; Samo barva; Drugo
pt-PT: Conteúdo do kit de pintura para pinças de travão: Kit completo (tinta + produto de limpeza + pincel + máscara); Tinta + pincel; Tinta + pincel + produto de limpeza; Tinta + produto de limpeza/desengordurante; Tinta + verniz/revestimento de acabamento; Tinta + endurecedor/ativador; Tinta + primário; Apenas tinta; Outro
nb: Bremsecaliper malingssett innhold: Komplett sett (lakk + rens + børste + maskering); Lakk + pensel; Lakk + pensel + rens; Lakk + rens/avfettingsmiddel; Lakk + klarlakk/toppstrøk; Lakk + herder/aktivator; Lakk + grunning; Kun lakk; Annet
ko: 브레이크 캘리퍼 페인트 키트 구성품: 풀 키트(페인트 + 클리너 + 브러시 + 마스킹); 페인트 + 브러시; 페인트 + 브러시 + 클리너; 페인트 + 클리너/디그리서; 페인트 + 투명 코팅/탑 코팅; 페인트 + 경화제/활성제; 페인트 + 프라이머; 페인트만; 기타
ro-RO: Conținutul kitului de vopsea pentru etrierul de frână: Kit complet (vopsea + soluție de curățare + pensulă + bandă de mascare); Vopsea + pensulă; Vopsea + pensulă + soluție de curățare; Vopsea + soluție de curățare/degresant; Vopsea + strat transparent/strat de finisare; Vopsea + întăritor/activator; Vopsea + grund; Doar vopsea; Altele
zh-CN: 制动卡钳漆套装内容: 全套（漆 + 清洁剂 + 刷子 + 遮蔽带）; 漆 + 刷子; 漆 + 刷子 + 清洁剂; 漆 + 清洁剂/除油剂; 漆 + 清漆/面漆; 漆 + 固化剂/活化剂; 漆 + 底漆; 仅漆; 其他
el: Περιεχόμενα κιτ εμβόλου δαγκάνας φρένου: Πλήρες κιτ (βαφή + καθαριστικό + πινέλο + ταινία κάλυψης); Βαφή + πινέλο; Βαφή + πινέλο + καθαριστικό; Βαφή + καθαριστικό/απολιπαντικό; Βαφή + βερνίκι/επίστρωση; Βαφή + σκληρυντής/ενεργοποιητής; Βαφή + αστάρι; Μόνο βαφή; Άλλο
hr-HR: Boja kočione čeljusti kompletan Sadržaj: Potpuni komplet (boja, čistač, četka, traka za maskiranje); Boja i četka; Boja, četka i čistač; Boja i čistač/odmašćivač; Boja i prozirni sloj / završni sloj; Boja i učvršćivač/aktivator; Boja i temeljni premaz; Samo boja; Ostalo
it: Contenuto del kit di verniciatura per pinze freno: Kit completo (vernice + detergente + pennello + nastro per mascheratura); Vernice e pennello; Vernice, pennello e detergente; Vernice e detergente/sgrassatore; Vernice e trasparente/finitura; Vernice e indurente/attivatore; Vernice e primer; Solo vernice; Altro
es: Contenido del kit de pintura de la pinza de freno: Kit completo (pintura, limpiador, pincel y cinta para enmascarar); Pintura y pincel; Pintura, pincel y limpiador; Pintura y limpiador/desengrasante; Pintura y capa transparente/capa final; Pintura y endurecedor/activador; Pintura e imprimación; Solo pintura; Otro
nl: Remklauw verfset inhoud: Volledige kit (verf + reiniger + kwast + afplaktape); Verf + kwast; Verf + kwast + reiniger; Verf + reiniger/ontvetter; Verf + blanke lak/topcoating; Verf + verharder/activator; Verf + primer; Alleen verf; Overig
fr: Contenu du kit de peinture pour étriers de frein: Kit complet (peinture + nettoyant + pinceau + masquage); Peinture + pinceau; Peinture + pinceau + nettoyant; Peinture + nettoyant/dégraissant; Peinture + vernis/couche de finition; Peinture + durcisseur/activateur; Peinture + apprêt; Peinture uniquement; Autre
tr: Fren kaliperi boya kiti içeriği: Tam kit (boya + temizleyici + fırça + maskeleme); Boya + fırça; Boya + fırça + temizleyici; Boya + temizleyici/yağ sökücü; Boya + saydam katman/üst katman; Boya + sertleştirici/aktivatör; Boya + astar; Yalnızca boya; Diğer
de: Inhalt des Bremssattellack-Pakets: Komplett-Set (Lack + Reiniger + Pinsel + Abklebeband); Lack + Pinsel; Lack + Pinsel + Reiniger; Lack + Reiniger/Entfetter; Lack + Klarlack/Decklack; Lack + Härter/Aktivator; Lack + Grundierung; Nur Lack; Sonstige
sv: Bromsokskitets innehåll: Fullständigt kit (färg + rengöringsmedel + pensel + maskering); Färg + pensel; Färg + pensel + rengöringsmedel; Färg + rengöringsmedel/avfettning; Färg + klarlack/topplack; Färg + härdare/aktivator; Färg + primer; Endast färg; Övrigt
sk-SK: Obsah súpravy na farbenie brzdového strmeňa: Kompletná súprava (farba + čistič + štetec + maskovanie); Farba + štetec; Farba + štetec + čistič; Farba + čistič/odmasťovač; Farba + bezfarebný/vrchný lak; Farba + tužidlo/aktivátor; Farba + základný náter; Len farba; Iné
pl: Zawartość zestawu farby do zacisków hamulcowych: Pełny zestaw (farba + zmywacz + pędzel + taśma maskująca); Farba + pędzel; Farba + pędzel + zmywacz; Farba + zmywacz/odtłuszczacz; Farba + lakier bezbarwny/nawierzchniowy; Farba + utwardzacz/aktywator; Farba + podkład; Tylko farba; Inne
pt-BR: Conteúdo do kit de pintura para pinças de freio: Kit completo (tinta + limpador + pincel + máscara); Tinta + pincel; Tinta + pincel + limpador; Tinta + limpador/desengraxante; Tinta + verniz/camada superior; Tinta + endurecedor/ativador; Tinta + primer; Apenas tinta; Outro
fi: Jarrusatulan maalipakkauksen sisältö: Täysi sarja (maali, puhdistusaine, sivellin ja teippaus); Maali ja sivellin; Maali, sivellin ja puhdistusaine; Maali ja puhdistus-/rasvanpoistoaine; Maali ja kirkaslakka/pintamaali; Maali ja kovete/aktivaattori; Maali ja pohjamaali; Vain maali; Muu
hu: Féknyeregfesték-készlet tartalma: Teljes készlet (festék + tisztító + ecset + maszkoló); Festék + ecset; Festék + ecset + tisztító; Festék + tisztító/zsírtalanító; Festék + lakk/fedőréteg; Festék + edző/aktivátor; Festék + alapozó; Csak festék; Egyéb
cs: Obsah sady barvy na brzdové třmeny: Kompletní sada (barva + čistič + štětec + maskování); Barva + štětec; Barva + štětec + čistič; Barva + čistič/odmašťovač; Barva + bezbarvý lak / krycí lak; Barva + tvrdidlo/aktivátor; Barva + základní nátěr; Pouze barva; Jiné
en: Brake caliper paint kit contents: Full kit (paint + cleaner + brush + masking); Paint + brush; Paint + brush + cleaner; Paint + cleaner/degreaser; Paint + clear coat/top coat; Paint + hardener/activator; Paint + primer; Paint only; Other
bg-BG: Съдържание на комплекта за боядисване на спирачния апарат: Пълен комплект (боя + почистващ препарат + четка + маскираща лента); Боя + четка; Боя + четка + почистващ препарат; Боя + почистващ/обезмасляващ препарат; Боя + безцветен/покривен лак; Боя + втвърдител/активатор; Боя + грунд; Само боя; Други
ru: Содержимое набора для покраски суппорта: Полный набор (краска, очиститель, кисть, малярная лента); Краска и кисть; Краска, кисть и очиститель; Краска и очиститель/обезжириватель; Краска и прозрачный/финишный лак; Краска и отвердитель/активатор; Краска и грунтовка; Только краска; Другое